zh-TW: 尿布墊/尿布台特點: 內建隔間; 可攜式; 安全背帶; 防水; 可摩擦表面; 其他
pl: Charakterystyka maty i blatu do przewijania: Wbudowane przegrody; Przenośny; Pasek zabezpieczający; Wodoszczelny; Powierzchnia do wycierania; Inne
el: Αλλαγή χαρακτηριστικών στρώματος/δίσκου αλλαξιέρας: Ενσωματωμένες θήκες; Φορητό; Λουρί ασφαλείας; Αδιάβροχο; Σκουπιζόμενη επιφάνεια; Άλλο
lt-LT: Vystymo patiesalo / lentos ypatybės: Įmontuoti skyreliai; Nešiojama; Saugos diržas; Atspari vandeniui; Nuvalomas paviršius; Kita
hu: Pelenkázó matrac/tálca jellemzői: Beépített rekeszek; Hordozható; Biztonsági heveder; Vízálló; Letörölhető felület; Egyéb
sv: Detaljer för skötbädd/-bord: Inbyggda fack; Bärbar; Säkerhetsrem; Vattensäker; Avtorkbar yta; Övrigt
ro-RO: Caracteristici covoraș/tavă pentru înfășat: Compartimente integrate; Portabilă; Curea de siguranță; Impermeabilă; Suprafață care se poate șterge; Altele
ko: 기저귀 교체 매트/트레이 기능: 내장 수납공간; 이동식; 안전끈; 방수; 닦을 수 있는 표면; 기타
es: Características del cambiador/bandeja: Compartimentos incorporados; Portátil; Correa de seguridad; Impermeable; Superficie apta para limpieza; Otros
tr: Değiştirme minderi/tepsisi özellikleri: Dahili bölmeler; Taşınabilir; Emniyet kayışı; Su geçirmez; Silinebilir yüzey; Diğer
pt-PT: Características dos tapetes de mudas e tabuleiros: Compartimentos integrados; Portáteis; Alça de segurança; Impermeável; Superfície limpável; Outro
zh-CN: 换尿布垫/换尿布盘的特点: 内置隔层; 便携式; 安全带; 防水; 可擦拭表面; 其他
th: คุณลักษณะเบาะ/ถาดเปลี่ยนผ้าอ้อม: มีช่องเก็บของในตัว; แบบพกพา; สายรัดเพื่อความปลอดภัย; กันน้ำ; พื้นผิวที่เช็ดลบได้; อื่นๆ
da: Funktioner for pusleunderlag/-bakke: Indbyggede rum; Transportabel; Sikkerhedsrem; Vandtæt; Aftørbar overflade; Andet
fi: Hoitoalustan/-levyn ominaisuudet: Sisäänrakennetut lokerot; Siirrettävät; Turvavyö; Vedenkestävä; Pyyhittävä pinta; Muu
cs: Vlastnosti přebalovací podložky/desky: Vestavěné přihrádky; Přenosné; Bezpečnostní popruh; Voděodolný; Otíratelný povrch; Jiné
ja: マット/トレイ機能の変更: コンパートメント内蔵; ポータブル; 安全ストラップ; 防水; 拭き取り可能な面; その他
sl-SI: Lastnosti previjalne podloge/podstavka: Vgrajeni predelki; Prenosno; Varnostni pas; Vodoodporen; Površina, ki se lahko obriše; Drugo
ru: Характеристики пеленального матрасика или доски: Встроенные отсеки; Портативный; Ремень безопасности; Водонепроницаемый; Поверхность, которую можно мыть; Другое
hr-HR: Podloga / tvrda podloga za previjanje: Ugrađeni pretinci; Prijenosna; Sigurnosni remen; Vodootporan; Površina koja se može obrisati; Ostalo
en: Changing mat/tray features: Built-in compartments; Portable; Safety strap; Waterproof; Wipeable surface; Other
pt-BR: Características do trocador: Compartimentos integrados; Portátil; Cordão de segurança; À prova d'água; Superfície limpável; Outro
vi: Tính năng chiếu/tấm thay tã: Có ngăn trong; Xách tay; Dây đeo an toàn; Chống thấm nước; Bề mặt lau được; Khác
nb: Funksjoner for stellematter og -bord: Innebygde rom; Bærbar; Sikkerhetsstropp; Vannsikker; Tørkbar overflate; Annet
de: Eigenschaften der Wickelunterlage/des Wickeltabletts: Eingebaute Fächer; Tragbar; Fangriemen; Wasserdicht; Abwischbare Oberfläche; Sonstiges
fr: Caractéristiques du matelas/plan à langer: Compartiments intégrés; Portable; Sangle de sécurité; Imperméable; Surface essuyable; Autre
sk-SK: Vlastnosti prebaľovacích pultov/podložiek: Vstavané priehradky; Prenosný; Bezpečnostný popruh; Vodotesný; Utierateľný povrch; Iné
bg-BG: Характеристики на подложка/тава за повиване: Вградени отделения; Преносим; Предпазна лента; Водоустойчив; Изтриваема повърхност; Други
nl: Kenmerken wisselmat/bak: Ingebouwde compartimenten; Draagbaar; Veiligheidsriem; Waterdicht; Afneembaar oppervlak; Andere
it: Modifica delle funzionalità del tappetino/vassoio: Scomparti incorporati; Portatile; Cinghia di sicurezza; Impermeabile; Superficie lavabile; Altro